【裁判字號】    89,上易,4058
【裁判日期】    900120
【裁判案由】    竊盜
【裁判全文】
臺灣高等法院刑事判決                          八十九年度上易字第四○五八號
    上  訴  人  臺灣板橋地方法院檢察署檢察官
    上  訴  人
    即  被  告  丙○○
右上訴人因被告竊盜案件，不服臺灣板橋地方法院八十九年度易字第二二一六號，中
華民國八十九年八月三十一日第一審決（起訴案號：臺灣板橋地方法院檢察署八十九
年度偵字第四七七二號），暨移送併辦（臺灣板橋地方法院檢察署八十九年度偵字第
一三二五三號、八十九年度偵字第九四三八號、八十九年度偵字第八一四八號），提
起上訴，本院判決如左：
    主  文
原判決撤銷。
丙○○共同連續竊盜，處有期徒刑柒月。
    事  實
一、丙○○前於民國八十年、八十一年間，先後觸犯竊盜罪、妨害兵役治罪條例案件
    、竊盜罪、麻醉藥品管理條例案件，分別經臺灣臺北地方法院及原審（妨害兵役
    治罪條例案件部分）判處有期徒刑八月、七月、一年、六月確定，經合併執行後
    ，於八十二年十一月十五日假釋出監，執行期滿日期為八十三年八月廿三日（未
    構成累犯）。其意圖為自己不法之所有於八十九年二月二十九日晚上十時許，在
    臺北縣永和市○○路三七○巷口，見張華所有之車號ＣＢ─一四九○號自小客車
    車門未鎖，竟進入其內竊取車用音響一台、回數票七張得手，嗣於同日晚上十一
    時三十分許為警當場查獲；復基於其前之概括犯意與陳怡菁於八十九年一月至四
    月間（如附表一），分別竊取被害人林佳君、乙○○、戊○○、邱金城、甲○○
    、吳佳敏、簡嘉惠、鄭惠如等人之小客車或機車內之行動電話、現金或信用卡等
    物品，嗣又與陳威良分別於八十九年四月十八日十三時許，於中和市○○路九十
    七巷口，竊取被害人己○○置於自小客車內之本人駕照、健保卡、中興銀行提款
    卡、華南銀行提款卡等物，復於同月日之十五時許，在永和市○○路二二五巷三
    弄三號前，竊取丁○○所有之車號ＦＸＫ-８３５之 黑紅色重型機車，經被害人
    丁○○報警，警方於同日十八時許，當場查獲前來騎車之同案共犯陳感良，並於
    該贓重型車置物箱內，起出被害人己○○之失竊之駕照等贓物循線查獲。
二、案經臺北縣警察局永和分局報請臺灣板橋地方法院檢察署檢察官偵查起訴及移送
    併辦。
    理  由
一、右揭犯罪事實，迭次業經警訊或檢察官，及原審提示扣押物品於被告，並據被告
    丙○○坦承不諱，且稱：「我都是利用被害人不在時，----我就趁機竊取他們車
    內（小客車或機車）之東西」、「日期與地點我都忘記了」、或稱：「我有偷音
    響，----就直接開車門，徒手拆音響拿在手上，過馬路時，被警所查獲」等語（
    見偵查卷第四七七二號第五頁、十九頁、原審卷第三十三頁、偵查卷第九四三八
    號第），核與被害人張華、及如附表一之被害人林佳君、乙○○、戊○○、邱金
    城、甲○○、吳佳敏、簡嘉惠、鄭惠如，與被害人丁○○、己○○等人於警訊中
    指訴（見偵查卷第四七七二號第七頁、偵查卷第九四三八號第十五頁、十六頁背
    、十六頁之一、十七頁背、十七之一頁背、二十頁、二十二頁、二十三頁、及偵
    查卷第八一八四號第十頁背、十二頁）之情節相符，復亦經員警提供照片於被害
    人戊○○指認無訛（見偵查卷第九四七八號第十七頁背），並有贓物認領保管單
    附卷可稽（見偵查卷第四七七二號第十四頁、偵查卷第九四七八號第三十七頁至
    三十九頁、四十一頁至四十五頁、偵查卷第八一四八號第十三頁），是本件事證
    明確，被告竊盜犯行洵堪認定，依法應予論罪科刑。
二、核被告丙○○所為，係犯刑法第三百二十條第一項之竊盜罪，其於八十九年一月
    至四月間，基於概括之連續犯意於前揭犯罪事實，為竊取小客車或機車內之財物
    ，其時間緊接，方法相同，觸犯構成要件相同之罪名，為屬連續犯，原審審酌被
    告丙○○素行不佳，依法論罪科刑，固非無見，惟查被告另犯附表一及同年四月
    十八日上開二起之竊盜犯行，於原審判決之論罪科刑為有裁判上一罪之關係，具
    有不可分割，原審未及審酌，自有不當，檢察官執此移送併辦部分上訴，為有理
    由，爰應由本院予以撤銷改判，本院審酌被告丙○○，不以己力謀生，循以犯竊
    為習，危害社會頗大，惟於犯後均坦認犯行，已有悔意，及其等之智識程度、生
    活狀況等一切情狀，量處有期徒刑柒月，以示懲儆。被告（即上訴人）空言徒稱
    原判決不當，未具上訴理由，自無理由。另本件屢經合法傳喚被告而無正當理由
    不到庭，爰不待其陳述逕行判決，於此併予陳明。
三、據上論斷，應依刑事訴訟法第三百六十九條第一項前段、三百六十四條、第二百
    九十九條第一項前段、第三百七十一條，刑法第二十八條、第五十六條、第三百
    二十條第一項，罰金罰鍰提高標準條例第一條前段，判決如主文。
本案經檢察官陳維練到庭執行職務。
中      華      民      國      九十      年     一     月     二十    日
                                      臺灣高等法院刑事第一庭
                                          審判長法  官  李  相  助
                                                法  官  王  振  興
                                                法  官  蔡  光  治
右正本證明與原本無異
不得上訴。
                                                書記官  王  才  生
中    華    民    國     九十     年        二      月       一         日
附錄本案論罪科刑法條全文：
刑法第三百二十條
意圖為自己或第三人不法之所有，而竊取他人之動產者，為竊盜罪，處五年以下有期
徒刑、拘役或五百元以下罰金。
意圖為自己或第三人不法利益，而竊佔他人之不動產者，依前項之規定處斷。
前二項之未遂犯罰之。


司法院資訊處製作；財團法人民間司法改革基金會備份。
